Inventaris van het archief van het Ministerie van Landbouw, Visserij en Voedselvoorziening: Regeringscommissariaat voor de Buitenlandse Agrarische Aangelegenheden (ReCoBAA), (1945) 1946-1950 (1951)
Nationaal Archief, Den Haag
- STUKKEN BETREFFENDE BIJZONDERE ONDERWERPEN., B
  - TAAKUITOEFENING., III
    - EXPORT EN IMPORT VAN HULPMIDDELEN, GRONDSTOFFEN EN PRODUKTEN., B
      - Grondstoffen en produkten., 2
        - Gewassen.
          - Genotmiddelen leverende gewassen., I
            - Cacao., a
              - Stukken betreffende de voorbereiding voor de vaststelling van de prijzen door het Bedrijfschap voor Granen, Zaden en Peulvruchten, voor de export van cacao naar Canada., 1949; 520; 1 omslag
              - Stukken betreffende de voorbereiding voor de vaststelling van de wijze van betaling door de Centrale Dienst voor In- en Uitvoer van het Ministerie van Economische Zaken, voor de export van cacao naar Italië., 1946; 521; 2 stukken
              - Stukken betreffende de bemiddeling bij de import van cacao vanuit het buitenland., 1946-1949; 522-525; 4 omslagen
                - Engeland, 1946-1949, 522
                - Equador, 1947, 523
                - Frankrijk en Overzeese Gebiedsdelen, 1946-1949, 524
                - Indonesië, 1948-1949, 525
              - Stukken betreffende de voorbereiding bij de toewijzing van allocaties door de Internationale Nood Voedsel Raad (I.E.F.C.), voor de import van cacao vanuit het buitenland., 1946-1949; 526; 1 omslag
              - Stukken betreffende de vaststelling van het contingent door de afdeling Buitenlandse Handelsaangelegenheden, voor de import van cacao vanuit het buitenland., 1947-1948; 527; 1 omslag
              - Stukken betreffende de voorbereiding bij de vaststelling van de prijzen door Brazilië, voor de export van cacao naar Nederland., 1948-1949; 528; 1 omslag
            - Cichorei., b
              - Stukken betreffende de bemiddeling bij de export van cichorei naar het buitenland., 1946-1950; 529-533; 5 omslagen
                - Algerije, 1947, 529
                - Duitsland, 1946-1949, 530
                - Engeland, 1946-1949, 531
                - Finland, 1949, 532
                - Verenigde Staten van Amerika, 1948, 533
              - Stukken betreffende de vaststelling van het contingent door de afdeling Buitenlandse Handelsaangelegenheden, voor de export van cichorei naar Oostenrijk., 1948-1949; 534; 1 omslag
              - Stukken betreffende de vaststelling van de prijzen door de afdeling Buitenlandse Handelsaangelegenheden, voor de export van cichorei naar Zuid-Afrika., 1947-1949; 535; 1 omslag
              - Stukken betreffende de bemiddeling bij de import van cichorei vanuit België., 1947-1949; 536; 1 omslag
            - Koffie en koffie-extract., c
              - Stukken betreffende de bemiddeling bij de export van koffie en koffie-extract naar het buitenland., 1946-1949; 537-539; 3 omslagen
                - Duitsland, 1946-1947, 537
                - India, 1948-1949, 538
                - Tsjechoslowakije, 1946, 539
              - Stukken betreffende de vaststelling van de wijze van betaling door de afdeling Buitenlandse Handelsaangelegenheden, voor de export van koffie naar Scandinavië., 1946; 540; 1 omslag
              - Stukken betreffende de bemiddeling bij de import van koffie vanuit het buitenland., 1945-1948; 541-544; 4 omslagen
                - Amerika, Midden, 1945-1946, 541
                - Columbia, 1946-1948, 542
                - Indonesië, 1946, 543
                - Madagascar, 1947, 544
              - Stukken betreffende de vaststelling van het contingent door de afdeling Buitenlandse Handelsaangelegenheden, voor de import van koffie vanuit het buitenland., 1945-1946; 545; 1 omslag
              - Stukken betreffende de vaststelling van de wijze van betaling door de afdeling Buitenlandse Handelsaangelegenheden, voor de import van koffie vanuit Brazilië., 1945-1949; 546; 1 omslag
            - Thee., d
              - Stukken betreffende de bemiddeling bij de export van thee naar Zweden., 1948-1949; 547; 1 omslag
              - Stukken betreffende de bemiddeling bij de import van thee vanuit India., 1946-1949; 548; 1 omslag
              - Stukken betreffende de voorbereiding bij de toewijzing van allocaties door de Internationale Nood Voedsel Raad (I.E.F.C.), voor de import van thee vanuit het buitenland., 1946; 549; 1 omslag
              - Stukken betreffende de voorbereiding tot de vaststelling van het contingent door het Direktoraat-Generaal voor de Buitenlandse Economische Betrekkingen van het Ministerie van Economische Zaken, voor de import van thee vanuit Indonesië., 1948; 550; 1 omslag
              - Stukken betreffende de verdeling van het contingent door de afdeling Buitenlandse Handelsaangelegenheden, bij de import van thee vanuit Engeland., 1946-1950; 551; 1 omslag
              - Stukken betreffende de vaststelling door de Regeringscommissaris van wijzigingen in het aankoopsysteem van thee in het buitenland., 1945-1948; 552; 1 omslag
          - Graan., II
            - Algemeen., a
              - Stukken betreffende de bemiddeling bij de export van graan naar het buitenland., 1946-1948; 553-556; 3 omslagen 2 stukken
                - Barbados, 1946, 553; 2 stukken
                - België, 1946-1948, 554
                - Engeland, 1946, 555
                - Ierland, 1946, 556
              - Stukken betreffende de bemiddeling bij de import van graan vanuit het buitenland., 1946-1950; 557-563; 7 omslagen
                - Argentinië, 1946-1949, 557
                - Canada, 1947-1948, 558
                - Frankrijk, 1946-1950, 559
                - Rusland, 1947-1949, 560
                - Verenigde Staten van Amerika, 1946-1948, 561-563
                - 1946, 561
                - 1947, 562
                - 1948, 563
              - Stukken betreffende de vaststelling van de wijze van betaling door de afdeling Buitenlandse Handelsaangelegenheden, voor de import van graan vanuit Hongarije., 1946-1949; 564; 1 omslag
            - Boekweit., b
              - Stukken betreffende de bemiddeling bij de export van boekweit naar het buitenland., 1947-1949; 565-566; 2 omslagen
                - Frankrijk, 1947-1949, 565
                - Israël, 1949, 566
              - Stukken betreffende de bemiddeling bij de import van boekweit vanuit Rusland., 1950; 567; 1 omslag
            - Gerst., c
              - Stukken betreffende de bemiddeling bij de import van gerst vanuit het buitenland., 1948-1949; 568-569; 1 omslag 2 stukken
                - Argentinië, 1948-1949, 568
                - Irak, 1948, 569; 2 stukken
              - Stukken betreffende de vaststelling van de prijzen door de afdeling Buitenlandse Handelsaangelegenheden, voor de import van gerst vanuit Libanon en Syrië., 1949; 570; 1 omslag
            - Maïs., d
              - Stukken betreffende de bemiddeling bij de import van maïs vanuit Brazilië., 1946; 571; 1 omslag
            - Rijst., e
              - Stukken betreffende de bemiddeling bij de import van rijst vanuit het buitenland., 1946-1949; 572-577; 6 omslagen
                - Birma, 1946-1948, 572
                - Egypte, 1947-1949, 573
                - Indonesië en Suriname, 1946-1949, 574
                - Italië, 1948, 575
                - Portugal, 1948, 576
                - Thailand, 1947-1949, 577
              - Stukken betreffende de voorbereiding bij de toewijzing van allocaties door de Internationale Nood Voedsel Raad (I.E.F.C.), voor de import van rijst vanuit het buitenland., 1946-1949; 578; 1 omslag
              - Stukken betreffende de advisering bij het oplossen van moeilijkheden bij rijstpellerijen, welke zich voordoen bij de import van rijst vanuit het buitenland., 1946-1948; 579; 1 omslag
            - Tarwe., f
              - Stukken betreffende de bemiddeling bij de export van tarwe naar het buitenland., 1947-1949; 580-581; 2 omslagen
                - België en Frankrijk, 1947-1949, 580
                - Italië, 1947-1949, 581
              - Stukken betreffende de bemiddeling bij de import van tarwe vanuit het buitenland., 1946-1950; 582-586; 5 omslagen
                - Australië, 1946-1948, 582
                - Canada, 1946-1949, 583
                - Denemarken, 1946, 584
                - Rusland, 1947-1949, 585
                - Verenigde Staten van Amerika, 1947-1950, 586
              - Stukken betreffende de vaststelling van de wijze van betaling door de afdeling Buitenlandse Handelsaangelegenheden, voor de import van tarwe vanuit Syrië., 1948-1949; 587; 1 omslag
              - Stukken betreffende de advisering bij het vaststellen van richtlijnen door de Stichting Voedsel Import Bureau (V.I.B.), voor de aankopen door Nederland van tarwe in het buitenland., 1947; 588; 1 omslag
          - Industrieel te verwerken gewassen: Oliehoudende zaden., III
            - Stukken betreffende de bemiddeling bij de export van oliehoudende zaden naar het buitenland., 1946-1950; 589-599; 9 omslagen 4 stukken
              - België, 1946-1948, 589
              - Duitsland, 1947-1949, 590
              - Joegoslavië, 1948, 591
              - Noorwegen, 1946-1950, 592
              - Oostenrijk, 1947-1949, 593
              - Polen, 1947-1949, 594
              - Spanje, 1946-1949, 595
              - Tsjechoslowakije, 1948-1949, 596
              - Verenigde Staten van Amerika, 1946, 597; 2 stukken
              - Zuid-Afrika, 1948, 598; 2 stukken
              - Zweden, 1947, 599
            - Stukken betreffende de verhoging van het contingent door de afdeling Buitenlandse Handelsaangelegenheden, voor de export van oliehoudende zaden naar Frankrijk., 1947-1949; 600; 1 omslag
            - Stukken betreffende de bemiddeling bij de import van oliehoudende zaden vanuit het buitenland., 1946-1950; 601-604; 4 omslagen
              - België, 1947-1949, 601
              - China, 1946-1948, 602
              - Hongarije, 1947-1948, 603
              - Verenigde Staten van Amerika, 1948-1950, 604
            - Stukken betreffende de vaststelling van de prijzen door de afdeling Buitenlandse Handelsaangelegenheden, voor de import van oliehoudende zaden vanuit Turkije., 1947; 605; 1 omslag
          - Knolgewassen., IV
            - Consumptie-aardappelen., a
              - Stukken betreffende de export van consumptieaardappelen naar het buitenland., 1946-1951; 606-624; 19 omslagen
                - Argentinië, 1947, 606
                - België, 1947-1950, 607
                - Belgisch Kongo, 1947-1950, 608
                - Brazilië, 1946-1951, 609
                - Duitsland, 1946-1950, 610
                - Egypte, 1947-1950, 611
                - Engeland, 1947-1948, 612
                - Frankrijk, 1947-1951, 613
                - Griekenland, 1947-1948, 614
                - Ierland, 1950, 615
                - India, 1947-1948, 616
                - Indonesië, 1946-1949, 617
                - Israël, 1948-1950, 618
                - Oostenrijk, 1948, 619
                - Portugal, 1946-1950, 620
                - Spanje, 1946-1948, 621
                - Tsjechoslowakije, 1948-1949, 622
                - Uruguay, 1947, 623
                - Zwitserland, 1947-1948, 624
              - Stukken betreffende de advisering ten aanzien van de verzekering door de verzekeringsmaatschappij "Lloyds" te Londen van consumptie-aardappelen bij transport over zee., 1947; 625; 1 omslag
            - Industrie-aardappelen., b
              - Stukken betreffende de bemiddeling bij de export van industrie-aardappelen naar België., 1950; 626; 1 omslag
            - Pootaardappelen., c
              - Stukken betreffende de bemiddeling bij de export van pootaardappelen naar het buitenland., 1945-1950; 627-647; 21 omslagen
                - Argentinië, 1946-1950, 627
                - België en Luxemburg, 1945-1948, 628
                - Brazilië, 1946-1950, 629
                - Denemarken, 1946-1949, 630
                - Duitsland, 1946-1948, 631
                - Egypte, 1946-1950, 632
                - Frankrijk, 1946-1948, 633
                - Griekenland, 1947-1948, 634
                - Hongarije, 1949-1950, 635
                - India, 1947-1948, 636
                - Indonesië, 1946, 637
                - Israël, 1947-1948, 638
                - Italië, 1946-1949, 639
                - Joegoslavië, 1946-1948, 640
                - Oostenrijk, 1946-1947, 641
                - Portugal, 1948, 642
                - Spanje, 1946-1948, 643
                - Syrië, 1948-1949, 644
                - Tsjechoslowakije, 1947-1948, 645
                - Zuid-Afrika, 1946-1949, 646
                - Zwitserland, 1946-1949, 647
          - Tuinbouwgewassen., V
            - Groenten., a
              - Algemeen., aa
                - Stukken betreffende de bemiddeling bij de export van groenten naar het buitenland., 1946-1949; 648-661; 14 omslag
                - België, 1946-1948, 648
                - Canada, 1947-1949, 649
                - Denemarken, 1947, 650
                - Duitsland, 1946-1949, 651-652
                - 1946-1947, 651
                - 1948-1949, 652
                - Engeland, 1946-1949, 653
                - Frankrijk, 1946-1947, 654
                - Ierland, 1946-1949, 655
                - Noorwegen, 1947-1948, 656
                - Polen, 1949, 657
                - Tsjechoslowakije, 1946-1949, 658
                - Verenigde Staten van Amerika, 1948-1949, 659
                - Zweden, 1947-1949, 660
                - Zwitserland, 1948-1949, 661
                - Stukken betreffende de bemiddeling bij de import van groenten vanuit het buitenland., 1946-1950; 662-663; 2 omslagen
                - België, 1946-1950, 662
                - Italië, 1947-1948, 663
              - Asperges., ab
                - Stukken betreffende de bemiddeling bij de export van asperges naar Zweden., 1948; 664; 1 omslag
              - Augurken., ac
                - Stukken betreffende de bemiddeling bij de export van augurken naar het buitenland., 1947-1948; 665-666; 2 omslagen
                - Engeland, 1947-1948, 665
                - Zweden, 1947, 666
              - Koolsoorten., ad
                - Stukken betreffende de bemiddeling bij de export van kool naar het buitenland., 1948-1949; 667-668; 2 omslagen
                - Engeland, 1949, 667
                - Tsjechoslowakije, 1948, 668
              - Peulvruchten., ae
                - Stukken betreffende de bemiddeling bij de export van peulvruchten naar het buitenland., 1946-1949; 669-680; 11 omslagen 2 stukken
                - Barbados, 1946, 669
                - België, 1948, 670
                - Cuba, 1946, 671; 2 stukken
                - Curaçao, 1948, 672
                - Duitsland, 1946-1948, 673
                - Engeland, 1946, 674
                - Frankrijk, 1947-1949, 675
                - Ierland, 1946, 676
                - Indonesië, 1947-1948, 677
                - Israë1, 1949, 678
                - Oostenrijk, 1948, 679
                - Zuid-Afrika, 1946, 680
                - Stukken betreffende de voorbereiding bij de toewijzing van allocaties door de "Combined Food Board", voor de export van peulvruchten naar het buitenland., 1946; 681; 1 omslag
                - Stukken betreffende de vaststelling van de prijzen door de afdeling Buitenlandse Handelsaangelegenheden, voor de export van peulvruchten naar België., 1946; 682; 1 omslag
              - Tomaten., af
                - Stukken betreffende de bemiddeling bij de export van tomaten naar Engeland., 1947-1949; 683; 1 omslag
                - Stukken betreffende de vaststelling van de prijzen door de afdeling Buitenlandse Handelsaangelegenheden, voor de export van tomaten naar het buitenland., 1948; 684-685; 2 omslagen
                - België, 1948, 684
                - Frankrijk, 1948, 685
              - Uien., ag
                - Stukken betreffende de bemiddeling bij de export van uien naar het buitenland., 1946-1949; 686-688; 3 omslagen
                - Denemarken, 1948, 686
                - Engeland, 1946-1949, 687
                - Zweden, 1948, 688
                - Stukken betreffende de vaststelling van de prijzen door de afdeling Buitenlandse Handelsaangelegenheden, voor de export van uien naar het buitenland., 1947-1948; 689-690; 2 omslagen
                - Ierland, 1947-1948, 689
                - Noorwegen, 1948, 690
                - Stukken betreffende de bemiddeling bij de import van uiten vanuit Egypte., 1947; 691; 1 omslag
            - Sierteeltprodukten., b
              - Algemeen., ba
                - Stukken betreffende de bemiddeling bij de export van sierteeltprodukten naar het buitenland., 1946-1950; 692-703; 12 omslagen
                - Brazilië, 1947-1948, 692
                - Canada, 1947, 693
                - Denemarken, 1947-1950, 694
                - Duitsland, 1947, 695
                - Egypte, 1947, 696
                - Engeland, 1946-1949, 697
                - Frankrijk, 1947-1949, 698
                - Ierland, 1948, 699
                - Verenigde Staten van Amerika, 1946-1949, 700
                - Zuid-Afrika, 1949, 701
                - Zweden, 1947-1949, 702
                - Zwitserland, 1946-1949, 703
                - Stukken betreffende de vaststelling van het contingent door de afdeling Buitenlandse Handelsaangelegenheden, voor de export van sierteeltprodukten naar het buitenland., 1946-1949; 704-705; 2 omslagen
                - Spanje, 1949, 704
                - Tsjechoslowakije, 1946, 705
              - Bloembollen., bb
                - Stukken betreffende de bemiddeling bij de export van bloembollen naar het buitenland., 1945-1950; 706-729; 24 omslagen
                - Afrika, Noord, 1949, 706
                - Argentinië, 1947-1949, 707
                - Bulgarije, 1947, 708
                - Canada, 1946-1949, 709
                - Cuba, 1947-1948, 710
                - Denemarken, 1946-1949, 711
                - Duitsland, 1946, 712
                - Egypte, 1947-1948, 713
                - Engeland, 1946-1950, 714-715
                - 1946-1947, 714
                - 1948-1950, 715
                - Frankrijk, 1945-1948, 716
                - Guernsey, 1947-1949, 717
                - Hongarije, 1948, 718
                - Ierland, 1948-1949, 719
                - India, 1947-1949, 720
                - Italië, 1946-1949, 721
                - Japan, 1949, 722
                - Mexico, 1947-1948, 723
                - Polen, 1947-1948, 724
                - Scandinavië, 1946, 725
                - Uruguay, 1948-1949, 726
                - Verenigde Staten van Amerika, 1946-1949, 727
                - Zuid-Afrika, 1947-1948, 728
                - Zwitserland, 1946-1948, 729
                - Stukken betreffende de voorbereiding bij de vaststelling van het contingent door het buitenland, voor de import van bloembollen vanuit Nederland., 1946-1949; 730-731; 2 omslagen
                - Noorwegen, 1947, 730
                - Tsjechoslowakije, 1946-1949, 731
                - Stukken betreffende de toewijzing van een contingent door de afdeling Buitenlandse Handelsaangelegenheden aan Engeland, voor de import van bloembollen vanuit Nederland., 1950; 732; 1 omslag
                - Stukken betreffende de vaststelling van de prijzen door de afdeling Buitenlandse Handelsaangelegenheden, voor de export van bloembollen naar België., 1946-1949; 733; 1 omslag
                - Stukken betreffende de vaststelling van de wijze van betaling door de afdeling Buitenlandse Handelsaangelegenheden, voor de export van bloembollen naar het buitenland., 1947-1949; 734-735; 2 omslagen
                - Finland, 1947-1949, 734
                - Israël, 1947, 735
                - Stukken betreffende de bemiddeling bij de import van bloembollen vanuit Engeland., 1948-1949; 736; 1 omslag
              - Bloemzaden., bc
                - Stukken betreffende de bemiddeling bij de export van bloemzaden naar het buitenland., 1947-1949; 737-742; 5 omslagen
                - Denemarken, 1949, 737
                - Engeland, 1947-1949, 738
                - Finland, 1949, 739
                - Tsjechoslowakije, 1947-1949, 740
                - Verenigde Staten van Amerika, 1948, 741
                - Duitsland, 1947-1948, 742
            - Tuinbouwzaden., c
              - Stukken betreffende de bemiddeling bij de export van tuinbouwzaden naar het buitenland., 1947-1950; 743-759; 17 omslagen
                - Bermuda-eilanden, 1948, 743
                - Brazilië, 1947-1949, 744
                - Duitsland, 1947-1949, 745
                - Duitsland (oostelijk geallieerde zones), 1947-1949, 746
                - Engeland, 1947-1949, 747
                - Frankrijk, 1947-1949, 748
                - Hongarije, 1947-1949, 749
                - Ierland, 1947-1949, 750
                - Indonesië, 1948-1949, 751
                - Joegoslavië, 1948, 752
                - Nieuw-Zeeland, 1949, 753
                - Oostenrijk, 1947-1948, 754
                - Polen, 1947, 755
                - Spanje, 1948, 756
                - Verenigde Staten van Amerika, 1947-1948, 757
                - Zweden, 1947, 758
                - Zwitserland, 1949-1950, 759
              - Stukken betreffende de vaststelling van het contingent door de afdeling Buitenlandse Handelsaangelegenheden, voor de export van tuinbouwzaden naar Tsjechoslowakije., 1946-1947; 760; 2 omslagen
              - Stukken betreffende de vaststelling van de prijzen door de afdeling Buitenlandse Handelsaangelegenheden, voor de export van tuinbouwzaden naar het buitenland., 1947-1948; 761-762; 2 omslagen
                - Denemarken, 1947-1948, 761
                - Tsjechoslowakije, 1947-1948, 762
              - Stukken betreffende de bemiddeling bij de import van tuinbouwzaden vanuit het buitenland., 1947-1948; 763-765; 3 omslagen
                - Denemarken, 1947-1948, 763
                - Duitsland, 1947-1948, 764
                - Italië, 1947, 765
              - Stukken betreffende de voorbereiding voor de vaststelling van het contingent door de Centrale Dienst In- en Uitvoer van het Ministerie van Economische Zaken, voor de import van tuinbouwzaden vanuit het buitenland., 1947-1949; 766-767; 2 omslagen
                - Verenigde Staten van Amerika, 1947-1949, 766
                - Zwitserland, 1947-1949, 767
              - Stukken betreffende de financiëring door de afdeling Buitenlandse Handelsaangelegenheden voor de import van tuinbouwzaden vanuit het buitenland., 1946-1949; 768-769; 2 omslagen
                - Canada, 1947-1949, 768
                - Engeland, 1946, 769
          - Vezelgewassen., VI
            - Biezen., a
              - Stukken betreffende de bemiddeling bij de export van biezen naar het buitenland., 1945-1950; 770-772; 3 omslagen
                - België, 1945-1950, 770
                - Duitsland, 1950, 771
                - Engeland, 1945-1949, 772
            - Jute., b
              - Stukken betreffende de bemiddeling bij de import van jute vanuit het buitenland., 1946-1949; 773-775; 3 omslagen
                - België, 1946-1948, 773
                - Engelse Overzeese Gebiedsdelen, 1947-1949, 774
                - Verenigde Staten van Amerika, 1946-1948, 775
              - Stukken betreffende de voorbereiding bij het beschikbaarstellen van een extra contingent door Engeland, voor de export van jute naar Nederland., 1947; 776; 1 omslag
            - Stro en riet., c
              - Stukken betreffende de bemiddeling bij de export van stro en riet naar het buitenland., 1945-1950; 777-790; 14 omslagen
                - Argentinië, 1946, 777
                - België, 1948, 778
                - Canada, 1945-1949, 779
                - Denemarken, 1946-1948, 780
                - Duitsland, 1947, 781
                - Egypte, 1946-1950, 782
                - Engeland, 1945-1948, 783